臺灣雲林地方法院刑事判決　　　　　　　　94年度易字第43號
公　訴　人　臺灣雲林地方法院檢察署檢察官
被　　　告　甲○○　男　39歲.
　　　　　　　　　　國民
上列被告因竊盜案件，經檢察官提起公訴（93年度核退偵字第
164 號），本院判決如下：
    主      文
甲○○共同攜帶兇器，踰越牆垣竊盜，累犯，處有期徒刑捌月。
扣案之油壓剪、起子及扳手各壹支均沒收之。
    事實及理由
壹、構成犯罪事實：甲○○前因違反麻藥管理條例案件經最高法
    院以83年度台上字第4513號判處應執行有期徒刑5 年6 月確
    定，於民國87年6 月2 日縮短刑期假釋出監，於90年4 月21
    日保護管束期滿執行完畢。竟仍不知悔改，夥同丙○○（另
    經檢察官為不起訴處分）基於不法所有之犯意聯絡，於93
    年5 月16日8 時許，由丙○○駕駛車牌號碼SB-528 3號自用
    小客車搭載甲○○，前往雲林縣大埤鄉嘉興村豐田59號，翻
    牆侵入設址該處的「何南山股份有限公司」（下稱何南山公
    司），持甲○○所有之客觀上足對人之生命、身體、安全構
    成威脅、具有危險性之油壓剪、起子、扳手各1 支竊取何南
    山公司內電纜線乙批得手，旋為該公司守衛人員戊○○發現
    ，通知警方當場逮獲丙○○，甲○○則乘隙逃逸。
貳、認定犯罪事實所根據的證據及理由：
  一、證據能力之部分：
    (一)按被告以外之人於審判中無法傳喚者，其於檢察事務官、
      司法警察官或司法警察調查中所為之陳述，經證明具有可
      信之特別情況，且為證明犯罪事實之存否所必要者，得為
      證據，刑事訴訟法第159 條之3 定有明文。
    (二)本案證人丙○○現另案通緝中有臺灣高等法院被告全國通
      緝記錄表1 份在卷可查（見本院卷第48頁）。至證人乙○○則已搬離戶籍地遷移不明有郵務人員附記章戳蓋於郵務
      送達公文封上1 紙及法務部戶役政連結作業系統列印本1
      紙附卷可佐。（見本院卷第63頁、第75頁）
    (三)證人丙○○及乙○○於本院審理時既均無法傳喚，經檢察
      官於本院審理時聲請依上開規定列入調查。本院審酌上開
      證人於警詢或偵查中之審判外陳述與本案具有關連性。又
      證人丙○○於檢察官訊問時係以證人身分具結後陳述，是
      其陳述已有擔保而具有特別可信之情況。至證人乙○○係
      被告之女友且居住於被告家中，此據丙○○於檢察官訊問
      時陳述明確（見核退偵卷第41頁），又為被告所不否認（
      見本院卷第79頁反面），證人乙○○之審判外陳述即應有
      特別可信之情況。又證人丙○○及乙○○審判外之陳述，
      因其等於審判中均未到庭，其等於審判外之陳述且為證明
      本案犯罪事實所必要。本院乃裁定列入調查，先此敘明。
  二、證人即共犯丙○○於警詢及檢察官訊問時均供稱伊當日係
      與被告甲○○，共同持被告所有之油壓剪、起子、扳手等
      工具，一同前往何南山公司翻牆進入該處行竊電纜線。當
      天早上6 、7 時係被告聯絡伊早上6 時多去被告家，伊在
      7 時許到被告家，伊到被告家時，被告的女朋友「小玉」
      也在家等語（見警卷第1 頁及核退偵卷第40頁至第41頁）
      。核與證人乙○○於警詢時之陳述：「我不確定日期，但
      我知道丙○○有一次去偷電線被警察抓到，當天丙○○有
      至甲○○宅載甲○○外出。」等語相符。（見核退偵卷第
      54頁）
  三、再參以證人戊○○於本院審理時亦結證稱案發當日伊發現
      有2 名竊賊，已經將公司內之電線都剪斷等語。（見本院
      卷第78頁）也與證人丙○○之供述相符。
  四、此外，並有油壓剪、起子、扳手各1 支扣案可證，及贓物
      認領保管收據1 紙及照片8 張在卷可查（警卷第6 頁、第
      8 頁至第11頁）堪信證人丙○○供述屬實。
  五、綜上，本案事證已臻明確，被告甲○○上開竊盜犯行洵堪
      認定，應依法論處。
、對於被告辯解，本院判斷：
一、被告甲○○否認犯罪，辯稱：伊於93年5 月16日並未與丙○○共犯本案犯行，而係與丁○○前往南部訓練鴿子云云。
二、對於被告的辯解，本院認為不能採信，理由如下：
  (一)證人丁○○證稱：伊均於5 月訓練鴿子，訓練到6 月中才沒
    有練。被告曾與伊一起放鴿子3 次，時間均在93年5 月，第
    一次是前往東港、第二次前往墾丁、第三次前往旗津，前往
    墾丁那次是否為星期六、日伊無法確定。自墾丁回程路上高
    速公路部分是由被告開車，伊則在後座睡覺。
  (二)被告則陳稱伊曾與證人丁○○前往南部放鴿子2 、3 次，其
    中1 次在4 月底、1 次在本案發生前一週，另1 次即為本案
    發生當日。伊於93年5 月16日前一日即與證人丁○○出發前
    往屏東縣墾丁訓練鴿子，於93年5 月16日上午返回雲林，當
    日上午10時左右，由證人丁○○駕車行駛在高速公路時，伊
    曾接獲警員來電告知丙○○涉犯本案請伊到案說明等語。
  (三)經查：
    1.而被告陳稱與證人丁○○前往南部訓練鴿子共3 次，其中
      1 次是在4 月（見本院卷第80頁），但證人則證稱訓練鴿
      子均在5 月直到6 月中（見本院卷第84頁反面）。是被告
      所述與證人前往南部訓練鴿子之時間已有不符。
    2.又被告稱93年5 月16日由墾丁返回雲林途中，曾接獲員警
      電話，當時車子係行進於高速公路上，並由證人丁○○開
      車（見本院卷第80頁反面至第82頁）。就此，證人丁○○
      證述：去墾丁該次回程高速公路部分係由被告駕車等語（
      見本院卷第85頁反面），亦顯與被告所述不同。
  (四)綜上，證人丁○○所述與被告之說法既有出入，證人丁○○
    之陳述已無從資為被告於案發當日之不在場證明，被告上開
    辯解自難採信。
肆、論罪科刑的理由：
  一、查被告甲○○與共犯丙○○於本案竊盜時所持用之油壓剪
      、起子及扳手各1 支，極易用以傷人，客觀上均足以對人
      之身體、生命產生危險，自可供作兇器使用無誤。
  二、核被告甲○○所為係犯刑法第321 條第1 項第第2 款、第
      3 款之攜帶兇器、踰越牆垣竊盜罪。
  三、被告甲○○與共犯丙○○就上開加重竊盜犯行有犯意聯絡
      及行為分擔，均為共同正犯。
  四、被告有前揭構成犯罪之事實欄所載之論罪科刑執行情形，
      有臺灣高等法院被告全國前案紀錄表1 份在卷可參，其於
      5 年內，再犯本件有期徒刑以上之罪，為累犯，應依刑法
      第47條規定，加重其刑。
  五、爰審酌被告身體強壯，不思努力以正途謀取錢財，卻意圖
      不勞而獲，而竊取他人財物，所為已不足取。犯後又矢口
      否認犯行，顯無悔意等一切情狀，量處如主文所示之刑。
  六、扣案之油壓剪、起子及扳手各1 支，係被告所有，並用以
      前往何南山公司行竊之用，業據共犯丙○○於檢察官訊問
      時陳述明確（見核退偵卷第41頁），應依刑法第38條第1
      項第2 款之規定沒收之。
肆、適用法律依據：
  一、依刑事訴訟法第299 條第1 項前段。
  二、刑法第28條、第47條、第321 條第1 項第2 款、第3 款、
      第38條第1 項第2 款。
本案經檢察官己○○到庭執行職務
中　　華　　民　　國　　94　　年　　6 　　月　　15　　日
                  刑事第二庭審判長  法  官  林  輝  煌
                                    法  官  柯  志  民
                                    法  官  李  明  鴻
以上正本證明與原本無異。
如不服本判決，應於判決送達後10日內，向本院提出上訴狀。（
須附繕本）
                                    書記官  孫  秀  桃
中　　華　　民　　國　　94　　年　　6 　　月　　15　　日
附錄本案論罪科刑法條全文
中華民國刑法第321條
 犯竊盜罪而有左列情形之一者，處六月以上、五年以下有期徒刑
：
一  於夜間侵入住宅或有人居住之建築物、船艦或隱匿其內而犯
    之者。
二  毀越門扇、牆垣或其他安全設備而犯之者。
三  攜帶兇器而犯之者。
四  結夥三人以上而犯之者。
五  乘火災、水災或其他災害之際而犯之者。
六  在車站或埠頭而犯之者。
前項之未遂犯罰之。
